【裁判字號】    92,訴,276
【裁判日期】    920703
【裁判案由】    給付承攬報酬
【裁判全文】
臺灣苗栗地方法院民事判決  九十二年度訴字第二七六號
    原      告  元苗企業有限公司
    法定代理人  李月娥
    訴訟代理人  張雲財
    被      告  台灣省自來水股份有限公司
    法定代理人  陳志奕
    訴訟代理人  陳慶福
右當事人間，請求給付承攬報酬事件，本判決如左：
    主    文
原告之訴及假執行之聲請均駁回。
訴訟費用由原告負擔。
    事    實
一、原告部分：
（一）聲明：被告應給付原告新台幣（下同）一百五十五萬六千五百四十元整，及願
      供擔保請准為假執行之宣告。
（二）陳述略以：原告承攬被告之苗栗縣通霄鎮○○○○段五百公厘自來水管線遷移
      改建搶修工程，業於民國（下同）八十三年九月間完工，並於同年月二十五日
      提出工程估價單向被告請款，多年來亦數次書面催討，被告迄今仍未付款，為
      此，請求被告給付承攬報酬等語。
（三）證據：提出估價單、申請書、函文、簽呈、陳情書、被告回函等件為證。
二、被告部分：
（一）聲明：原告之訴及假執行之聲請均駁回，及願供擔保免為假執行之宣告。
（二）陳述略以：因八十三年七月間為拓寬苗栗縣通霄鎮番仔寮橋橋台，該橋段五百
      公厘自來水管線應予遷移，且同年八月二日該管線破裂，被告委請原告緊急搶
      修，總工程費為二百七十四萬元；惟因原告未依約配合公路局之指示施工，其
      嗣後搭設橋台係瑕疵之補正，應由原告自行負擔瑕疵修補之費用，不得另予請
      求報酬；又依民法第一百二十七條第七款規定，本件承攬報酬請求權已逾二年
      之消滅時效等語。
（三）證據：提出公路局函文為證。
    理    由
一、按承攬人之報酬及其墊款請求權，因二年間不行使而消滅，民法第一百二十七條
    第七款定有明文。復按，時效因請求而中斷者，若於請求後六個月內不起訴，視
    為不中斷；時效完成後，債務人得拒絕給付；民法第一百三十條、第一百四十四
    條第一項亦有明白規定。
二、原告起訴主張其承攬被告之苗栗縣通霄鎮○○○○段五百公厘自來水管線遷移改
    建搶修工程，業於八十三年九月間完工，並於同年月二十五日提出工程估價單向
    被告請款，多年來亦數次書面催討，被告迄今仍未付款，為此，請求被告給付承
    攬報酬等語，業據被告提出時效消滅之抗辯，載明於九十二年五月二十六日答辯
    狀。核原告主張之承攬報酬發生時間為八十三年九月間，惟本件遲至九十二年間
    才起訴，顯逾上開二年之短期時效。縱使原告曾數次發函催討，時效曾經因請求
    而中斷，然揆諸前揭說明，原告既未於請求後六個月內起訴，則時效視為不中斷
    ，被告於時效完成後，具狀提出時效抗辯，拒絕本件承攬報酬之給付，洵屬有據
    ，原告之訴顯無理由，應予駁回。
三、綜上論述，原告之訴，依其所訴之事實，在法律上顯無理由，爰依民事訴訟法第
    二百四十九條第二項之規定，不經言詞辯論，逕以判決駁回之。
四、因本案事證已臻明確，兩造其餘主張陳述及所提之證據，均毋庸再予審酌，附此
    敘明。
五、據上論結，依民事訴訟法第七十八條判決如主文。
中      華      民      國    九十二    年      七      月      三      日
                                  臺灣苗栗地法院民事庭
                                          法      官  李麗萍
右為正本，係照原本作成。
如對本判決上訴，須於判決送達後廿日內向本院提出上訴狀。
                                          法院書記官  蕭雅馨
中      華      民      國    九十二    年      七      月      三      日


司法院資訊處製作；財團法人民間司法改革基金會備份。
